臺灣桃園地方法院小額民事判決　　　 110年度壢小字第1430號
原　　　告　施清相　
被　　　告　耿海靜　
上列當事人間請求返還押金等事件，本院於民國110 年11月1 日
言詞辯論終結，判決如下：
    主    文
一、被告應給付原告新臺幣（下同）45,000元，及自民國110 年
    10月6 日起至清償日止，按週年利率5 ％計算之利息。
二、原告其餘之訴駁回。
三、訴訟費用1,000 元，其中818 元由被告負擔，其餘由原告負
    擔。
四、本判決原告勝訴部分得假執行。
    理  由  要  領
一、按民事訴訟法第436 條之8 第1 項規定：「關於請求給付金
    錢或其他代替物或有價證券之訴訟，其標的金額或價額在新
    台幣十萬元以下者，適用本章所定之小額程序。」同法第43
    6 條之18規定：「判決書得僅記載主文，就當事人有爭執事
    項，於必要時得加記理由要領。」
二、原告主張
    原告前於108 年9 月25日向被告租賃桃園市○○區○○路00
    0 巷0 號3 樓房屋（下稱系爭房屋），約定租賃期間至109
    年9 月24日、每月租金15,000元、押金3 萬元（下稱系爭租
    約）。嗣於109 年9 月25日，兩造約定再續約1 年。然續約
    後因系爭房屋內冷氣老舊無法使用，且被告拒絕修繕，是兩
    造於110 年4 月24日終止系爭租約，惟被告迄未將押金返還
    原告。又系爭租約第22條約定如因被告導致無法承租滿一年
    ，原告得向被告請求搬家費用15,000元，原告並為處理本事
    件而整理資料、撰寫書狀及出庭支出1 萬元，共計55,000元
    。爰依租賃契約之法律關係提起本件訴訟等語，並聲明：被
    告應給付原告55,000元，及自起訴狀繕本送達翌日起至清償
    日止，按週年利率5 ％計算之利息。
三、被告未於言詞辯論期日到場，亦未提出書狀作聲明或陳述。
四、是依上開說明，以下僅就原告得否請求整理資料、撰寫書狀
    及出庭支出1 萬元？記載理由要領：
（一）按民事訴訟法第277 條本文規定：「當事人主張有利於己
      之事實者，就其事實有舉證之責任。」又民事訴訟如係由
      原告主張權利者，應先由原告負舉證之責，若原告先不能
      舉證，以證實自己主張之事實為真實，則被告就其抗辯事
      實即令不能舉證，或其所舉證據尚有疵累，亦應駁回原告
      之請求（最高法院100 年度台上字第415 號判決意旨參照
      ）。
（二）原告固主張其為處理本事件而整理資料、撰寫書狀及出庭
      支出1 萬元等語。然原告就此僅提出中壢區公所聲請調解
      書為證（見本院卷第18至20頁），難認此可證明原告是否
      因此支出整理資料、撰寫書狀及出庭費用。況且為進行訴
      訟程序所耗費時間或請假而受有薪資損失，乃係因原告行
      使訴訟權利所生，縱原告確實因此而支出一定之勞費，亦
      難認原告得因此向被告請求賠償，是原告此部分請求，並
      不可採。
五、綜上所述，原告依租賃契約之法律關係，請求被告給付45,0
    00元，及自110 年10月6 日（見本院卷第30頁）起至清償日
    止，按週年利率5 ％計算之利息，為有理由，應予准許。逾
    此部分之請求則屬無據，應予駁回。
六、本件原告勝訴部分係依民事訴訟法第436 條之8 適用小額訴
    訟程序所為之判決，應就被告敗訴部分，依同法第436 條之
    20規定，依職權宣告假執行。
七、訴訟費用負擔之依據：民事訴訟法第79條。並依職權確定訴
    訟費用額如主文第3 項所示。
中    華    民    國   110    年    11    月    26    日
                    中壢簡易庭    法  官  周仕弘
以上為正本係照原本作成。
如不服本判決，應於送達後20日內，向本院提出上訴狀並表明上
訴理由，如於本判決宣示後送達前提起上訴者，應於判決送達後
20日內補提上訴理由書（須附繕本）。
中    華    民    國   110    年    11    月    26    日
                                  書記官  巫嘉芸
附錄：
一、民事訴訟法第436條之24第2項：
    對於小額程序之第一審裁判上訴或抗告，非以其違背法令為
    理由，不得為之。
二、民事訴訟法第436條之25：
    上訴狀內應記載上訴理由，表明下列各款事項：
    (一)原判決所違背之法令及其具體內容。
    (二)依訴訟資料可認為原判決有違背法令之具體事實。